【裁判字號】    95,竹小,653
【裁判日期】    951229
【裁判案由】    損害賠償
【裁判全文】
臺灣新竹地方法院民事小額判決         95年度竹小字第653號
原      告  丙○○○保險股份有限公司
法定代理人  丁○○
訴訟代理人  甲○○
被      告  乙○○
上列當事人間請求損害賠償事件，本院於民國95年12月27日辯論
終結，判決如下：
    主  文
被告應給付原告新臺幣伍萬零佰貳拾陸元，及自民國九十五年
十一月十八日起至清償日止，按年息百分之五計算之利息。
原告其餘之訴駁回。
訴訟費用新臺幣壹仟元由被告負擔玖佰肆拾元，餘由原告負擔。
本判決原告勝訴部分得假執行。
    事實及理由
一、原告之聲明：
  (一)被告應給付原告新臺幣(下同)53,953元，及自起訴狀繕本
      送達翌日起至清償日止，按年息百分之5計算之利息。
  (二)訴訟費用由被告負擔。
二、事實摘要：
    原告主張被告於民國94年6月6日11時35許駕駛車牌號碼B9-7
    702 號自用小貨車，沿新竹市○○路由東向西方向行駛，途
    經新竹市○○路○ 段工研院前，因未注意車前狀況，自後追
    撞訴外人陳勝文所駕駛原告承保車牌號碼9077-MG 號自用小
    客車(下稱：系爭車輛)，致陳勝文自用小客車再向前推撞當
    時適欲左轉彎，由訴外人賴志豪駕駛之車牌號碼K8-2589 號
    自用小客車，使該車受損，並經新竹市警察局第二分局派員
    處理在案。又原告所承保系爭車輛受損部分，經送廠修復，
    計支付合理必要修繕費用工資30,363元、零件23,590元，共
    計53,953元，業經原告依保險契約賠付完畢，是原告依保險
    法第53條第1 項規定取得代位求償權，爰依民法第184條第1
    項前段、第191條之2及第196 條規定，請求被告賠償系爭車
    輛因此所生之損害。
三、本件被告經合法通知，未於言詞辯論期日到場，核無民事訴
    訟法第386 條各款所列情形，爰依原告聲請，由其一造辯論
    而為判決，合先敘明。又因侵權行為涉訟者，得由行為地之
    法院管轄，此為民事訴訟法第15條第1 項所明定。查本件車
    禍發生地點既係在新竹市○○路○ 段(工研院前路口)，此有
    新竹市○○○道路交通事故調查報告表一紙附卷可稽，是被
    告之住所地雖不在本院轄區，且被告亦未到庭應訊，惟因本
    件車禍發生之地點，即被告涉有過失不法侵害原告權利之行
    為地點既在新竹市，揆之上開規定，本院就本案自有管轄權
    ，附此敘明。
四、本院之判斷：
  (一)查原告主張其所承保系爭車牌號碼9077-MG 號自用小客車
      ，於上開時地因遭被告駕駛車牌號碼B9-7702 號自用小貨
      車從後撞及，致系爭車輛再向前推撞當時適欲左轉彎，由
      訴外人賴志豪駕駛之車牌號碼K8-2589 號車輛，使系爭車
      輛受有損害，嗣經原告支付汽車修復費用53,953元等情，
      業據提出行照、汽車出險警方案情調查報告表、新竹市警
      察局A3類道路交通事故調查報告表、估價單、桃苗汽車股
      份有限公司電子計算機統一發票、汽車保險賠款滿意書等
      為證，且經本院依職權向新竹市警察局第二分局調閱本件
      車禍事故資料核閱無訛，此有新竹市警察局第二分局95年
      11月9日竹市警二分五字第0950025094號8號函檢附道路交
      通事故現場圖、道路交通事故調查表(一) (二) 、談話紀
      錄表及現場照片六幀附卷可稽，核屬相符，被告未到庭陳
      述，復未提出書狀答辯以供本院斟酌，則原告主張之事實
      ，自堪信為真實。是被告前開過失與原告所承保系爭車號
      9077-MG 號自用小客車所受上開損害間有相當因果關係，
      是被告就本件肇事應負過失侵權行為責任，洵堪認定。
  (二)按因故意或過失不法侵害他人之權利者，負損害賠償責任
      ，不法毀損他人之物者，被害人得請求賠償其物因毀損所
      減少之價值，民法第184條第1項前段、同法第196 條分別
      定有明文。又物被毀損時，被害人除得依據民法第196 條
      請求賠償外，並不排除民法第213條至第215條之適用，依
      民法第196 條請求賠償物被毀損所減少之價額，得以修復
      費用為估定之標準，但以必要者為限( 例如：修理材料以
      新品換舊品，應予折舊)，亦有最高法院77年度第9次民事
      庭會議決議、同院60年度臺上字第1505號判決及73年度臺
      上字第1574號等判決可資參照。查本件原告主張其所承保
      系爭車輛因遭被告撞及，致該車多處受損，計須支付修理
      費用工資30,363元、零件23,590元，共計支付修理費53,9
      53元，業經原告提出桃苗汽車股份有限公司新竹服務廠估
      價單、桃苗汽車股份有限公司電子計算機統一發票等為證
      ，惟原告請求被告賠償受損車輛所減少之價額，自以必要
      者為限，則原告所承保系爭自用小客車係於94年1 月28日
      新領牌照開始使用，有行車執照附卷可憑，算至本件事故
      發生時(即94年6月6日)已使用5個月(未滿1月以1月計，營
      利事業所得稅結算申報準則第95條第8款參照)，依前揭說
      明，其以新品取代舊品間之差價應予折舊扣除。是故關於
      原告所承保系爭車輛因毀損所減少之價額，既得以必要之
      修復費用為估定之標準，依原告所提估價單之記載，更新
      零件費用合計為23,590元，本院依行政院(七九)財字第○
      六七○號、臺(四五)財字第一四八○號令公布之固定資產
      耐用年數表及固定資產折舊率表，採定率遞減法計算其折
      舊，即自用小客車耐用年數5年，每年折舊率千分之369，
      是原告所承保系爭車輛更新零件折舊後金額應為19,963元
      (計算方式詳附表所示)。從而，原告得請求被告賠償修復
      系爭車輛之工資30,363元、折舊後之零件金額19,963元，
      共計50,326元【計算式為：19,963+30,363=50,326】。從
      而原告請求被告給付上開金額，洵屬正當，應予准許。逾
      此部分之請求，即非有據，應予駁回。
  (三)綜上，原告請求被告賠償50,326元，及自起訴狀繕本送達
      翌日即95年11月18日起至清償日止，按年息百分之5 計算
      之利息，為有理由，應予准許，逾此部分之請求，即屬無
      據，應予駁回。
五、本件為小額訴訟事件，就原告勝訴部分應依職權宣告假執行
    ，並於裁判時確定其訴訟費用額。是原告陳明願供擔保聲請
    宣告假執行，核無必要，併此敘明。
據上論結，原告之訴為一部有理由、一部無理由，依民事訴訟法
第436條之23、第436條第2項、第385條第1項前段、第79條、第4
36條之20、第436條之19，判決如主文。
中    華    民    國    95    年    12    月    29    日
                  新竹簡易庭    法  官  王佳惠
以上正本係照原本作成。
如對本判決上訴，非以違背法令為理由，不得為之，且須於判決
送達後20日內向院提出上訴狀（須按他造當事人之人數附繕本）
。
中    華    民    國    95    年    12    月    29    日
                                書記官  林淑瑜
┌───────────────────────────────────┐
│車牌號碼9077-MG 號自用小客車更新零件費用折舊之計算                    │
├──────┬────────────────────────────┤
│第一年折舊  │23,590x0.369x5/12=3,627                                 │
├──────┼────────────────────────────┤
│時價亦即折舊後之金額│ 23,590-3,627=19,963                            │
├──────────┴────────────────────────┤
│備註：右列計算小數點以下均四捨五入。                                  │
└───────────────────────────────────┘


司法院資訊處製作；財團法人民間司法改革基金會備份。
